# 请教合营方向合营企业投出非货币性资产产生损益的处理

提问人：萍实 时间：2014-10-23 10:53:49
请教各位：关于合营方向合营企业投出非货币性资产产生损益的处理，在新修的的准则中是如何规定的？另外向联营企业是不是也要同样处理呢？谢谢

回答人：chenyiwei
应注意区分交易标的是否构成“业务”而采用不同的处理原则。详见长期股权投资准则单行本P45～ 48 。对联营企业和合营企业的投资都采用权益法核算，因此对此类交易的处理原则也是一致的。